【裁判字號】    99,審訴,617
【裁判日期】    991013
【裁判案由】    違反毒品危害防制條例
【裁判全文】
臺灣新竹地方法院刑事宣示判決筆錄     99年度審訴字第617號
公  訴  人  臺灣新竹地方法院檢察署檢察官
被      告  乙○○
指定辯護人  本院公設辯護人甲○○
上列被告因違反毒品危害防制條例等案件，檢察官提起公訴（99
年度毒偵字第1290號）後，聲請改依協商程序而為判決，本院於
中華民國99年10月13日下午4 時，在本院刑事第十一法庭宣示判
決，出席職員如下：
                審判長法  官  劉兆菊
                      書記官  林兆嘉
                      通  譯  邱立杰
法官起立朗讀判決主文、犯罪事實要旨、處罰條文，及告以上訴
限制、期間並提出上訴狀之法院，且諭知記載其內容：
一、主  文：
    乙○○施用第一級毒品，累犯，處有期徒刑壹年壹月。又施
    用第二級毒品，累犯，處有期徒刑捌月。應執行有期徒刑壹
    年伍月。
二、犯罪事實要旨：
（一）乙○○前於民國87年間，因施用毒品案件，經臺灣臺南地
      方法院於87年12月21日以87年度毒聲字第1399號裁定送觀
      察、勒戒後，認無繼續施用毒品之傾向，於88年3 月24日
      執行完畢釋放出所，並經臺灣臺南地方法院檢察署檢察官
      於88年3 月10日以87年度偵字第14393 號為不起訴處分確
      定。又於89年間，因施用毒品案件，經同院於89年2 月19
      日以89年度毒聲字第417 號裁定送觀察、勒戒後，認有施
      用毒品之傾向，經同院於89年6 月30日以89年度毒聲字第
      192 5 號裁定令入戒治處所施以強制戒治，嗣強制戒治屆
      滿3 個月，其成效經評定為合格，經同院於89年11月29日
      以89年度毒聲字第3365號裁定停止戒治，並於89年12月20
      日停止戒治轉受刑人出所，所餘戒治期間交付保護管束，
      於90年6 月25日戒治期滿，保護管束未經撤銷以已執行完
      畢論；刑責部份，經同院先後於89年10月9 日、同年12月
      29日以89年度訴字第894 號、89年度訴字第1410號分別判
      處有期徒刑4 月、8 月確定。復於90年間，因施用毒品案
      件，經同院於91年3 月6 日以91年度訴字第143 號判決判
      處應執行有期徒刑1 年2 月確定。再於91年間，因施用毒
      品案件，經同院於91年1 月31日以91年度毒聲字第127 號
      裁定令入戒治處所施以強制戒治，迨於92年4 月23日強制
      戒治執行完畢出所。(1)嗣於95年間，又因施用毒品案件，
      經同院於95年12月28日以95年度訴字第1341號判決判處有
      期徒刑1 年6 月確定，嗣因中華民國九十六年罪犯減刑條
      例施行，經同院於96年8 月10日以96年度聲減字第1765號
      裁定減為應執行有期徒刑9 月確定；(2)又於96年間，因施
      用毒品案件，經同院於96年10月4 日以96年度訴字第1161
      號判決判處有期徒刑1 年確定，前揭(1)(2)案件經接續執行
      ，甫於98年3 月5 日縮刑期滿執行完畢。
（二）詎乙○○仍不知悔改，於前開強制戒治執行完畢釋放後5
      年內，再因施用毒品案件經刑之追訴處罰後，復基於施用
      第一級毒品海洛因之犯意，於99年7 月20日下午5 時許，
      在位於新竹市○○○路29號之「元首飯店」605 號房內，
      以將第一級毒品海洛因摻水置於注射針筒注射入體內之方
      式，非法施用第一級毒品海洛因1 次；另基於施用第二級
      毒品甲基安非他命之犯意，於99年7 月19日中午12時許，
      在停放於新竹市○○○路之車輛內，以將第二級毒品甲基
      安非他命置於玻璃吸食器燒烤後吸取煙霧之方式，非法施
      用第二級毒品甲基安非他命1 次。嗣為警於99年7 月20日
      下午6 時25分許，在前揭「元首飯店」605 號房內查獲，
      並當場扣得其友人丙○○（另案經臺灣新竹地方法院檢察
      署檢察官於99年8 月15日以99年度毒偵字第1289號起訴在
      案）所有海洛因3 包（毛重總計2.43公克）、甲基安非他
      命吸食器1 組、注射針筒12支及分裝袋24個等物；另經乙
      ○○同意採集尿液送驗後，結果呈可待因、嗎啡、安非他
      命、甲基安非他命陽性反應，始查悉上情。
（三）案經新竹市警察局第一分局報告臺灣臺灣新竹地方法院檢
      察署檢察官偵查起訴後，經檢察官聲請認罪協商判決，由
      本院合議庭裁定由受命法官獨任改依協商程序而為判決。
三、處罰條文：
    毒品危害防制條例第10條第1 項、第2 項，刑法第11條前段
    、第47條第1 項、第51條第5 款。
四、不予沒收及沒收銷燬之說明：扣案之第一級毒品海洛因3 包
    （毛重總計2.43公克），固均屬違禁物，本應均依毒品危害
    防制條例第18條第1 項前段規定諭知沒收銷燬之，惟該3 包
    第一級毒品海洛因乃屬另案被告丙○○涉嫌施用、持有第一
    級毒品海洛因等刑事案件之重要證物，為免證據之滅失，爰
    均不另為沒收銷燬之諭知，附此敘明。另扣案之甲基安非他
    命吸食器1 組、注射針筒12支及分裝袋24個，均為另案被告
    丙○○所有，業經被告乙○○及另案被告丙○○分別供承在
    卷（分別見偵查卷第5 頁、第8 頁背面，本院卷第19頁背面
    ），且亦屬另案被告丙○○涉嫌施用、持有第一級毒品海洛
    因及第二級毒品甲基安非他命刑事案件等之重要證物，為免
    證據之滅失，亦均不另為沒收之諭知，併予說明。
五、協商判決除有刑事訴訟法第455 條之4 第1 項第1 款於本訊
    問程序終結前，被告撤銷協商合意或檢察官撤回協商聲請者
    ；第2 款被告協商之意思非出於自由意志者；第4 款被告所
    犯之罪非第455 條之2 第1 項所定得以協商判決者；第6 款
    被告有其他較重之裁判上一罪之犯罪事實者；第7 款法院認
    應諭知免刑或免訴、不受理者情形之一，及違反同條第2 項
    「法院應於協商合意範圍內為判決；法院為協商判決所科之
    刑，以宣告緩刑或2 年以下有期徒刑、拘役或罰金為限」之
    規定者外，檢察官與被告均不得上訴。
六、如有前項得上訴之情形，得自收受宣示判決筆錄送達之日起
    10日內，向本院提出上訴書狀，上訴於第二審法院。
本案經檢察官洪期榮到庭執行職務。
中    華    民    國    99    年    10    月    13    日
                  刑事第九庭    書  記  官  林兆嘉
                                審判長法官  劉兆菊
以上筆錄正本係照原本作成。
中    華    民    國    99    年    10    月    13    日
                                書  記  官  林兆嘉
附錄本案論罪科刑法條：
毒品危害防制條例第10條
施用第一級毒品者，處6月以上5年以下有期徒刑。
施用第二級毒品者，處3年以下有期徒刑。

司法院資訊處製作；財團法人民間司法改革基金會備份。
